【裁判字號】    96,重智,4
【裁判日期】    981215
【裁判案由】    損害賠償
【裁判全文】
臺灣新竹地方法院民事裁定               96年度重智字第4號
原      告  甲○○○○○○○○ ○○○○○○○○○○○(日商愛德萬株式會社)
                        1號
法定代理人  丁○○○
                        1號
訴訟代理人  李文傑律師
訴訟代理人  簡秀如律師
訴訟代理人  黃雍晶律師
被      告  丙○○○ ○○○○.
                        ,Do.
                        eon.
法定代理人  乙○○○○○○○ .
                        ,Do.
                        eon.
訴訟代理人  陳彥希律師
訴訟代理人  陳長葳律師
上列當事人間請求損害賠償事件，被告聲請命原告供訴訟費用之
擔保，本院裁定如下：
    主  文
原告應於本裁定送達後十五日內，為被告供訴訟費用擔保金新台
幣貳佰貳拾肆萬捌仟零肆拾元。
    理  由
一、按原告於中華民國無住所、事務所及營業所者，法院應依被
    告聲請，以裁定命原告供訴訟費用之擔保，並應於裁定中定
    擔保額及供擔保之期間，所定擔保額，以被告於各審應支出
    之費用總額為準，民事訴訟法第96條第1 項、第99條分別定
    有明文。所謂被告於各審應支出之費用總額，係指法院預計
    被告於本案第一審至第三審訴訟程序中，可能支出各項訴訟
    費用之總額而言。又依民事訴訟法第466條之1、之3 規定，
    對於第二審判決上訴，上訴人應委任律師為訴訟代理人，第
    三審律師之酬金，為訴訟費用之一部，並應限定其最高額，
    其酬金支給標準，由最高法院擬訂報司法院核定之。而依最
    高法院選任律師為訴訟代理人辦法及第三審律師之酬金支給
    標準第8 條規定，法院裁定律師酬金時，應斟酌案情之繁簡
    、訴訟之結果及律師之勤惰，於民事財產權之訴訟，於訴訟
    標的金額百分之三以下，但最高不得逾新台幣（下同）50萬
    元，且當事人約定之酬金較低者，不得超過其約定。是第二
    審及第三審之裁判費及第三審律師之酬金，均應屬上開定擔
    保額之範疇，殆無疑義。至於訴訟進行中之到庭費（包括證
    人及鑑定人之日、旅費等）、鑑定費，以及相關之訴訟文書
    之影印、攝影、抄錄、翻譯費等，倘無證據證明必須支出及
    實際應支出之費用數額，則尚難依首揭之規定，就該部分之
    費用命供訴訟費用之擔保。
二、查本件原告為日商公司，在中華民國境內無事務所及營業所
    ，為原告所不爭執。又其起訴請求被告應給付之損害賠償金
    額30,000,000元及請求被告不作為之訴訟標的價額核定為
    34,850,000元，計第二審及第三審之裁判費各為874,020 元
    ，第三審律師之酬金，於訴訟標的金額百分之三以下，但最
    高不得逾50萬元之範圍內支給，而被告既陳明就本案預估第
    三審律師酬金約為50萬元，是暫以第三審律師酬金之最高額
    50萬元作為基準，預計被告於本案訴訟程序中，可能支出各
    項訴訟費用之總額為2,248,040 元 (計算式為：874,020+
    874,020+500,000 ＝2,248,040)；原告固辯稱其透過百分之
    百持股之新加坡子公司「新加坡愛德萬測試股份有限公司」
    於我國境內成立百分之百持股之子公司「愛德萬測試股份有
    限公司」，其於中華民國境內之資產足以賠償訴訟費用等語
    ，惟我國境內愛德萬測試股份有限公司與原告各為獨立之權
    利義務主體，對原告得執行之執行名義尚無得直接就我國境
    內愛德萬測試股份有限公司直接強制執行或就其公司財產取
    償，是原告所辯尚非可取，被告聲請命原告供訴訟費用擔保
    要非無據，爰裁定如主文所示。至被告另聲請就鑑定費估計
    1,350,000 元，原告亦應供擔保乙節，其雖稱因本件原告主
    張被告三項產品涉及侵害其三項發明專利，而被控侵權之產
    品（即「半導體元件運送處理裝置（Test Handler）」）係
    半導體設備，於我國售價每台平均達一千萬餘元以上，鑑定
    之複雜與困難度高，以每次侵害鑑定費用15萬元估計共為
    135 萬元等語，原告辯陳：智慧財產案件審理法施行後，原
    則上法院可透過技術審查官瞭解技術爭議問題為判斷，非必
    須以鑑定方式行之，是否鑑定乃將來訴訟進行不確定事項，
    亦非必應踐行之程序，被告要求此部分費用供擔保，顯有礙
    原告行使訴訟上權利等語，本院審酌本件雖涉及專利侵權與
    否之認定，惟其認定及訴訟進行方式並非以鑑定為唯一且必
    要，原告所辯堪可憑採，是被告此部分之聲請，無得准許，
    併予敘明。
三、爰依民事訴訟法第96條第1項，裁定如主文。
中    華    民    國    98    年    12    月    15    日
                  民事第一庭    法  官  陳順珍
以上正本係照原本作成。
如對本裁定抗告須於裁定送達後10日內向本院提出抗告狀，並繳
納抗告費用壹仟元。
中    華    民    國    98    年    12    月    15    日
                                書記官  陳筱筑


司法院資訊處製作；財團法人民間司法改革基金會備份。
